【裁判字號】    95,訴,707
【裁判日期】    950503
【裁判案由】    強盜
【裁判全文】
臺灣高雄地方法院刑事判決               95年度訴字第707號
公  訴  人  臺灣高雄地方法院檢察署檢察官
被      告  丙○○
                    （另案於台灣高雄第二監獄執行中）
指定辯護人  本院公設辯護人  黃文德
上列被告因強盜案件，經檢察官提起公訴（95年度偵字第2981、
4490號） ，本院判決如下：
    主  文
丙○○竊盜，因防護贓物、脫免逮捕而當場施以強暴，累犯，處
有期徒刑伍年陸月；又意圖為自己不法之所有，以恐嚇使人將本
人之物交付，未遂，累犯，處有期徒刑肆月，扣案NOKIA 廠牌行
動電話壹支（含電池壹塊），沒收之。應執行有期徒刑伍年玖月
，扣案NOKIA 廠牌行動電話壹支（含電池壹塊），沒收之
    事  實
一、丙○○(1)前於民國89年間，因毒品案件，經本院以89年度訴
    字第375 號判處有期徒刑7 月確定；(2)復於89年間，因違反
    電信法案件，經本院以89年度訴字第958 號判處有期徒刑3
    月確定；(3)於90年間，因毒品案件，經本院以90年度訴字第
    674 號判處應執行有期徒刑1 年4 月確定，前揭(1)(2)(3)罪接
    續執行，於92年10月7 日假釋出監，嗣於92年10月16日假釋
    期滿未經撤銷視為執行完畢。詎其猶不知悔改，於94年11月
    23日中午12時許，行經其與同居女友丁○○經常前往消費之
    高雄市前金區市○○路236 號「豪客超商」前，因見該超商
    負責人戊○○所有之車號ZK—6938號自小客車車頭朝內斜停
    在該址騎樓，而引擎未熄火且車內無人，竟意圖為自己不法
    所有，徒手打開未上鎖之該車左前車門進入駕駛座內，於竊
    取得手欲換檔倒車離去之際，適為戊○○聽聞門外有人大聲
    呼喊遂自該超商外出察看而發覺，戊○○並旋即趕至該車之
    左後視鏡處，左手抓住前擋風玻璃上之雨刷，右手則猛力拍
    打駕駛座前之擋風玻璃，同時大聲喝叱丙○○下車，欲制止
    丙○○將車駛離現場。而丙○○於當場將車輛倒退時，已目
    睹戊○○持續有上開索回贓物並制止其將車輛駛離現場之動
    作，然丙○○為防護贓物、脫免逮捕，明知貿然倒車將致猛
    抓雨刷不放之戊○○受龐大車體力量之牽引而受有傷害，竟
    不顧戊○○之安危，仍未因此停車，當場施強暴而執意往右
    後方倒車再轉向市○○路、七賢路交叉路口駛去，幸戊○○
    即時放開雨刷始未受傷，丙○○則旋即駕車逃逸。
二、丙○○復因其先前常至上開「豪客超商」購物之同居女友丁○○遭戊○○逼問上開自小客車下落，竟另基於意圖為自己
    不法所有之恐嚇取財犯意，於94年12月19日凌晨3 時39 分
    許，在高雄市某不詳地點，以其和不知情女友丁○○共用之
    「0000000000」門號行動電話為聯絡工具，傳送簡訊向戊○○恐嚇稱：要買「偉仔」的消息（即暗指戊○○遭竊上開車
    輛之下落），明天準備8 萬塊來買等語，嗣因戊○○未依指
    示匯款，丙○○接續於同日晚間11時14分許，再以上開門號
    行動電話，傳送簡訊向戊○○恐嚇稱：要買你想知道的消息
    ，準備8 萬元到指定戶頭等語，致戊○○恐其上揭車輛遭解
    體而心生畏懼，並因戊○○始終未見其車、拒不付款致未得
    逞。嗣因戊○○久候丙○○還車不著，於95年1 月2 日至高
    雄市政府警察局刑事警察大隊報案並指認丙○○之口卡片，
    經警循線於95年1 月14日凌晨0 時30分許，在高雄市○○區
    ○○路68巷18號拘提丙○○，並當場扣得NOKIA 廠牌行動電
    話1 支（含電池1 塊）及「0000000000」門號卡1 張，而悉
    上情。
三、案經高雄市政府警察局移送台灣高雄地方法院檢察署檢察官
    偵查起訴。
    理  由
壹、程序方面
一、按被告以外之人於偵查中向檢察官所為之陳述，除顯有不可
    信之情況者外，得為證據，刑事訴訟法第159條之1第2項定
    有明文。證人甲○○於偵查中所為之陳述，對被告而言，屬
    被告以外之人於偵查中向檢察官所為之陳述，依上揭法條規
    定，原則上具證據能力，且上開證人於偵查中所言已具結，
    而被告、辯護人復未提出上開證人於偵查中所為證述有何顯
    不可信之情況，自得為證據。
貳、實體方面
一、被告丙○○對被害人戊○○準強盜之部分：
    訊據被告丙○○矢口否認有此部分之犯行，辯稱：案發當時
    伊生病，並不在現場，所以上揭車輛不是伊偷的，應該要問
    「小偉」，而伊根本也不會開車云云。經查：
    (一)被害人戊○○所有之上開車輛於上揭時地失竊之事實，業
      據證人戊○○於本院審理時證稱：伊於94年11月23日中午
      ，在伊所經營位於上址之豪客超商前，已將原車頭朝店內
      斜停在騎樓下之上開自小客車引擎發動，正準備要離開，
      卻發現有東西忘記交給太太，遂未將引擎熄火就進入店內
      ，突然聽到外面有人大喊，伊立即出去察看，就目睹竊賊
      坐在駕駛座上，將車駛離等語（見本院卷第83頁）；並據
      目擊證人甲○○於本院審理時證稱：伊係以個人名義拿百
      貨、電池等物至上開超商賣予負責人戊○○以賺取差價為
      業，案發當時（94年11月23日中午）伊剛好過去店裡抄貨
      完畢要離開，戊○○則剛好要進入店內，伊和戊○○打個
      招呼後就到該超商隔壁之全虹通訊行騎樓下抽煙，隔不到
      一分鐘，就聽到一位婦人喊叫，並看到竊賊坐進上開車輛
      之駕駛座，並駛離現場等語（見本院卷第92頁）；則依上
      開證人所言，渠等就有關系爭車輛之遭竊過程均互核相符
      ；且被害人戊○○自94年11月23日中午12時許，在上開「
      豪客超商」前遭竊取上開自小客車後，隨於同日中午12
      時40分許至高雄市政府警察局新興分局前金分駐所報案，
      有卷附車輛竊盜資料個別查詢表—查詢車輛認可資料1 紙
      可稽（見警卷卷皮編號(三)卷第33頁），則以車輛失竊時間
      （94年11月23日中午12時許）與報案時間（同日中午12
      時40分許），相距不到1 小時，益見系爭車輛確有遭竊之
      情形，至為顯明。
    (二)被告於上揭時地竊取系爭車輛之事實，業據被害人戊○○
      於本院審理時證稱：伊當時在上開超商內突然聽到外面有
      人大喊，伊立即出去察看，就目睹在庭被告坐在駕駛座上
      ，伊立刻跑向車子的左前方正對駕駛人（即被告），抓住
      雨刷並拍打駕駛座前之擋風玻璃，並叫被告快下車，當時
      該名竊賊（即被告）是戴僅遮住耳朵的安全帽，且案發時
      是大白天中午，前擋風玻璃又沒裝隔熱紙，所以能看清楚
      竊賊的長相，也覺得該名竊賊很熟悉，但於案發當日向前
      金分駐所報案時，一時之間尚無法指出竊賊之名字，回家
      後才想起該名竊賊之前常與女子丁○○一起到伊店裡消費
      或自己到店裡來找丁○○，伊於案發前在店裡看過該名竊
      賊有十幾次（當庭指認被告），認得此人的臉，該名竊賊
      就是丁○○的男友沒錯，而在案發後約15日左右（即94年
      12月間），伊有看到丁○○便把丁○○叫進來店裡，向丁○○表示她男友偷了上開車輛，並請求丁○○要協尋失竊
      的上開車輛，丁○○表明知道車輛下落，就帶伊在四維路
      、苓中路一棟大樓附近繞一圈但也都沒發現上開自小客車
      蹤跡，丁○○遂表示3 天後給伊消息並留下「00000000
      00 」 門號行動電話，丁○○同時向伊告知該門號與同居
      男友丙○○共用，迨第3 、4 天左右，伊撥打丁○○所留
      該支行動電話，就是被告丙○○接聽，丙○○就答說丁○○已經入監服刑，而伊當時因為還想找回系爭車輛，就一
      直等被告丙○○還車，但苦候都沒結果，伊才到高雄市政
      府警察局刑事警察大隊指認丙○○口卡片等語（見本院卷
      第83、84、86、87、89頁）；並據目擊證人甲○○經隔離
      訊問後於本院審理時證稱：伊賣百貨給該超商老闆戊○○
      ，通常一個星期會去店裡抄貨一次，且因為本身從事業務
      關係很會認人，又常在戊○○值大夜班時會過去店裡聊天
      就會特別注意大半夜進出超商的人，而該超商的顧客也沒
      有很多，所以在店裡看過在庭被告2 、3 次便有印象，而
      案發當時（94年11月23日中午）伊有聽到一位婦人喊叫，
      並看到竊賊坐進系爭車輛之駕駛座要駛離，緊接著戊○○
      就衝到店外跑到系爭車輛旁，伊看到戊○○左手抓住雨刷
      ，右手拍打擋風玻璃，但竊賊仍將車後退，伊也跟著跑向
      上開車輛，距離車輛大約4 或5 公尺，伊透過車輛正面之
      前擋風玻璃注意看竊賊之長相，發現該名竊賊沒戴口罩，
      但有戴沒有面罩之安全帽及「眼鏡」，「瘦瘦的」且眼睛
      大大，伊當時就覺得該名竊賊很熟但不知名字，案發當晚
      （94年11月23日晚間至翌日某時）戊○○值大夜班時，伊
      去找戊○○聊天講到偷車這件事，二人一起比對後覺得應
      該就是曾到店裡消費之顧客（即在庭被告），只是當時還
      不知道名字，後來一直到95年1 月3 日戊○○找伊一起到
      高雄市政府警察局刑事警察大隊指認被告之口卡片等語在
      卷（見本院卷第92至97頁）；而被告所聲請傳喚之證人丁○○於本院審理時復證稱：伊於94年11月間尚與男友（即
      被告丙○○）同居在高雄市鹽埕區中信飯店旁巷子內之華
      陽飯店，二人一直住到94年11月25日才退房搬走，之後伊
      到之前經常消費之上開豪客超商購物，該超商老闆戊○○
      就一直講說「伊男友」將上開自小客車偷開走，並形容該
      偷車賊「瘦瘦的」、「戴眼鏡」，並指稱就是「與伊一起
      的那個人」，所以一直要求伊要幫忙尋車，不讓伊離開，
      伊只好交代一下，答應義務幫忙尋車，並帶戊○○在附近
      繞一下，想說有看到上開自小客車就回報戊○○，並在戊○○夫妻一直威脅利誘下留了伊與同居男友（被告丙○○
      ）共用之「000000 0000 」門號行動電話以資聯絡，之後
      戊○○也有繼續打該支手機說要找車，一開始是伊在住處
      接聽，被告丙○○則在旁睡覺，後來伊於94年12月12日入
      監服刑，該支行動電話就放在住處，由同居男友（即被告
      丙○○）拿去使用，而伊知道被告丙○○之前曾去過上開
      超商找伊等語（見本院卷第98至102 頁、104 頁），並有
      丁○○之台灣高等法院在監在押全國紀錄表可稽（見本院
      卷第54頁），及被告與丁○○所共用之NOKIA 廠牌行動電
      話1 支（含電池1 塊）及「000000 0000 」門號卡1 張扣
      案可憑。綜上，上開證人戊○○、甲○○二人所述有關本
      案竊賊之偷車經過、長相特徵，及渠等指認並過濾、回想
      竊賊身分之過程、報案經過等情節均相同，亦與證人丁○○所述其係上開超商之常客，遭該超商老闆戊○○逼問系
      爭車輛下落，及同居男友係被告丙○○等情節均相符。復
      衡以上開證人戊○○、甲○○與被告丙○○間，並無何等
      仇恨、糾紛，設非被告丙○○確有竊取系爭車輛其事，上
      開證人絕無虛捏事實一致構陷被告丙○○之可能，故上開
      證人戊○○、甲○○之證述堪予採信。況被告復自承：伊
      有去上開超商找過女友丁○○，且該超商老闆戊○○有一
      直撥打伊使用之「0000000000」門號行動電話說車子被偷
      ，並在電話中向伊表示偷車賊就是「常去上開超商載丁○○回家之人」等語在卷（見本院卷第28、105 至10 7、10
      9 頁），益徵上開證人戊○○、甲○○過濾、回想本案竊
      賊身分之過程，信而有徵。且證人戊○○於案發時既係一
      路猛抓系爭車輛之雨刷及拍打駕駛座前之擋風玻璃，而證
      人甲○○亦係透過前擋風玻璃，目視案發當時之駕駛人，
      衡情在此等近距離且急於追回愛車之情況下，當會將注意
      力集中於竊賊之長相，至屬灼然，是本案被害人戊○○、
      目擊證人甲○○自無誤認被告之可能。準此，為丁○○同
      居男友且曾至上開超商之被告確係本案竊賊無疑。
    (三)被害人戊○○目睹被告坐進系爭車輛之駕駛座，隨即跑至
      該車之左後視鏡處，左手抓住前擋風玻璃上之雨刷，右手
      則猛力拍打駕駛座前之擋風玻璃，同時大聲喝叱被告下車
      ，而被告未因此下車，仍繼續往右後方倒車再轉向市○○
      路、七賢路交叉路口駛去之事實，業經證人戊○○、甲○○證述在卷（見95年度偵字第2981號卷第42、43頁，本院
      卷第83、84、86、87、89、92至97頁），且經本院認定如
      前，則被害人戊○○當時既已大聲喝叱被告下車，明確表
      示欲索還贓車，且猛抓雨刷不放並拍打前擋風玻璃阻止被
      告倒車欲加以逮捕，被告自已目睹戊○○持續有上開制止
      其將車輛駛離現場之舉動無疑，又該車係BENZ廠牌、排氣
      量1799cc之自小客車，有卷附車輛竊盜資料個別查詢表—
      查詢車輛認可資料1紙可稽（見警卷卷皮編號(三)卷第33頁
      ），其車體顯較一般成人龐大甚多，若一般人緊抓車體前
      擋風玻璃上之雨刷不放，衡情自會受該龐大車體力量之牽
      引，而有受傷之可能，被告既係高工肄業之成年男子（見
      警(一)卷第12頁），依其智識程度，自難諉為不知，然被告
      當時竟未立即停車，仍繼續往右後方向倒車，顯見被告當
      時確基於防護贓物、脫免逮捕之目的，而以此執意倒車之
      方式，藉龐大車體力量之牽引而施強暴於戊○○無疑，是
      其不顧戊○○之安危，猶持續倒車離開，對於該準強盜之
      犯罪事實自係明知並有意使其發生，甚為顯明。至公訴意
      旨亦認被告有駕車衝撞當時位於系爭車輛前方之戊○○云
      云，然目擊證人甲○○於偵查中證稱：伊當時是看到戊○○一手抓雨刷，一手拍打前擋風玻璃，而被告卻繼續倒車
      不停下來，而戊○○就一直抓住雨刷，直到被告從倒退轉
      向往前開時，戊○○的手才放開等語（見95年度偵字第29
      81號卷第42頁），復於本院審理時又稱：看竊賊開車很熟
      練等語（見本院卷第95頁），則在案發當時急於脫逃之情
      境下，又係一駕車熟練之人所為，衡情倒車後再前進應在
      一剎那之瞬間，故被害人戊○○能否於放開雨刷後，隨即
      趕至系爭車輛前方，已非無疑。況證人戊○○在此極短暫
      並慌亂之時間內，得否分辨被告究係往前衝撞抑或駕車往
      前逃逸，亦有可疑，自不得徒以證人所述被告當時有換檔
      往前衝等詞，率予臆測被告即欲衝撞被害人，附此敘明。
    (四)至被告雖辯稱：之前常去上開超商搭載丁○○之男子係「
      小偉」，所以本案的偷車賊應是「小偉」，被害人戊○○
      指認錯誤云云，然被告所聲請傳喚之證人丁○○於本院審
      理時已稱：伊同居男友係被告丙○○，並無聽被告提過「
      小偉」偷車等語（見本院卷第99頁），則設若確有經常搭
      載丁○○之「小偉」其人存在，衡情被告為證清白，應力
      尋「小偉」為是，又豈會未向同居女友丁○○提及？是被
      告以前詞置辯，已難採信。況被告於本院訊問時所述：伊
      有「小偉」的消息，「小偉」曾在94年10月左右因偷竊手
      機案遭移送至成功派出所，「小偉」的名字是「楊○偉」
      云云（見本院卷第29頁），經本院向高雄市政府警察局苓
      雅分局函詢查證，其結果為成功派出所「未」有被告所指
      之「楊○偉」竊取手機案，有該局95年3 月20日高市警苓
      分偵字第095 0006116 號函可佐（見本院卷第50頁），嗣
      於本院審理時又稱：找不到「小偉」的人等語（見本院卷
      第108 頁），則其既然未能提供綽號「小偉」之男子真實
      姓名及年籍，以供本院傳訊，益見被告自屬空言狡辯，委
      無足採。
    (五)被告另辯稱：案發當時伊生病，不可能在現場云云。而被
      告固患有右側慢性膿胸、人類免疫缺乏病毒感染帶原、藥
      物濫用、重度憂鬱等症狀，有長庚紀念醫院診斷證明書1
      紙可佐（見95年度偵字第2981號卷第35頁）。然觀上開診
      斷證明書之醫囑欄，僅認「患者因慢性膿胸，需開刀治療
      」等情，而該診療日期（94年12月14日）與案發當日（94
      年11月23日）復相距達20日，並非重疊，自難據此即為被
      告有利之認定。
    (六)被告復辯稱：案發當時，伊在鹽埕區中信飯店旁巷子內之
      華陽飯店內，有同居女友丁○○可資證明云云。然證人丁○○於本院審理時已稱：案發當日（94年11月23日）被告
      丙○○有在華陽飯店內，約中午12點多左右，伊有向朋友
      借機車出門買飯，伊還問丙○○要不要吃稀飯等語在卷（
      見本院卷第103 、104 頁），而被告於本院審理時復自承
      ：從住處搭乘友人之「腳踏車」至上開超商，大約花費2
      、3 分鐘等語，則在被告住處與案發現場相距不遠之情況
      下，系爭車輛遭竊當時（94年11月23日中午、12時許）又
      逢證人丁○○外出購物，被告丙○○既不在證人丁○○之
      視線範圍內，自難以丁○○之證詞為被告有利之認定。
    (七)至辯護人另具狀指稱：被告沒有駕照，不會開車，不可能
      將車偷開走云云。經查，被告未領有汽車駕駛執照乙節，
      固有以證號查詢汽車駕駛人之資料1 紙可參（見本院卷第
      119 頁），而證人丁○○於本院審理時亦證稱：被告不會
      開車等語（見本院卷第100 頁），然衡以常情，未領有駕
      駛執照不必然代表「不會開車」，且在當時被告因犯竊盜
      罪，為脫免逮捕之緊急情況下，系爭車輛之引擎尚在發動
      中又係「自排」車，被告既係四肢健全之成年男子，欲將
      車駛離現場應非難事，是被告未領有汽車駕駛執照，亦僅
      能證明被告丙○○尚未通過駕照考領之程序，且觀諸上開
      被害人戊○○及證人甲○○之明確指認，並無法證明被告
      丙○○當時「不會開車」，證人丁○○所言應係迴護之詞
      。
    (八)辯護人另指稱本案證人戊○○、甲○○分別證述不一云云
      。惟查：證人戊○○於本院審理時證稱：「案發當時，
      伊係在店內聽到外面喊『搶劫』，便跑出去看」（見本院
      卷第83頁）、「案發當日，甲○○至上開超商送貨，案發
      後伊要去報案時甲○○在現場，伊於報案後回到上開超商
      ，甲○○仍在」（見本院卷第90頁）；證人甲○○於偵
      查中證稱：「案發當時，伊聽到一位婦人喊『偷車』」（
      見95年度偵字第2981號卷第42頁）、於本院審理時證稱：
      「案發後戊○○去報案，伊就離開了」（見本院卷第92頁
      ），對於案發當時聽聞路旁婦人高喊何語及目擊證人甲○○在被害人戊○○報案後之行蹤等情節，分別證述之內容
      稍有出入。惟按證人業經踐行嚴格證明程序，其陳述或有
      部分前後不符，或相互間有所歧異時，究竟何者為可採，
      乃法院得本其自由心證予以斟酌，非謂一有不符或矛盾，
      即應認其全部均為不可採信。況上開證人具結作證之時已
      與案發日有數月以上之差距，人之記憶難免有所疏漏，是
      其證人就上開基本重要關鍵事實之陳述，核已與事實相符
      時，故仍非不得作為認定被告犯罪之依據。再者，證人戊○○於本院審理時證稱：案發當時伊就只有系爭車輛這台
      車，附近鄰居都知道伊的車都停在上開超商騎樓上等語（
      見本院卷第89頁），而被告於案發時又係「頭戴安全帽」
      擅自打開該車之左前車門進入駕駛座內，客觀上至為突兀
      引人注目，則在路旁目擊之路人為引起眾人注意，高喊「
      搶劫」，亦不為過，尚符常情，附此敘明。
    (九)綜上，此部分之事證明確，被告準強盜犯行堪以認定。
二、被告丙○○對被害人戊○○恐嚇取財部分：
    訊據被告固坦承以扣案之「000000 0000」門號行動電話，
    傳送附表所示簡訊予戊○○之事實（見本院卷第43頁），惟
    矢口否認有何恐嚇取財犯行，辯稱：是戊○○就叫伊幫忙提
    供「小偉」的消息以利尋車，所以伊才會叫戊○○要付錢來
    買「小偉」消息，並不是要恐嚇戊○○云云。經查：
    (一)被告以「000000 0000 」門號行動電話，傳送附表編號
      所示簡訊內容，向戊○○恐嚇取財未遂之事實，業據證
      人戊○○於本院審理時證稱：被告確實偷伊所有上揭車輛
      ，卻傳送附表所示簡訊給伊，其中附表編號之簡訊內
      容係向伊要錢，這分明是以系爭車輛的消息下落向伊勒贖
      8 萬元，什麼「小偉」這根本是被告編的，伊當時是叫被
      告快點把系爭車輛還來，並向被告表示偷車無非是要錢，
      開個價，車子快還伊，伊收到這種勒贖的電話簡訊當然覺
      得很害怕，且因為被告始終不讓伊先看到車，伊擔心車子
      已被處理掉，故未付款給被告等語（見本院卷第84至86、
      88頁），並據被告自承有發送附表所示簡訊等情在卷（見
      本院卷第43頁），且有附表所示簡訊內容之翻拍照片共23
      張附卷可參（詳附表之備註欄），及「000000 0000 」門
      號卡、NOKIA 廠牌行動電話1 支（含電池1 塊）扣案可憑
      ；而被告既係本案之竊賊並明知被害人戊○○欲索回贓車
      ，業經本院認定如前，則其仍發送附表編號、所示含
      有「要買『偉仔』的消息，明天準備8 萬塊來買」、「要
      買你想知道的消息，準備8 萬元到指定戶頭」字樣之簡訊
      予被害人，顯見其明知被害人急於尋車，而以系爭車輛之
      下落達到令被害人交付財物之目的，自係出於恐嚇取財之
      犯意而發送簡訊無疑。
    (二)至被告雖辯稱：被害人戊○○透過伊女友丁○○所留之上
      開行動電話，向伊所形容的偷車賊很像是伊認識的「小偉
      」，戊○○就叫伊幫忙提供「小偉」的消息以利尋車，所
      以伊才會叫戊○○要付錢來買「小偉」消息，並不是要恐
      嚇戊○○云云。然查：證人戊○○於本院審理時已詳稱：
      案發當時所看到的偷車賊就是「丁○○的男友」，也就是
      在庭被告丙○○，伊係向丁○○表示被告丙○○偷了系爭
      車輛，並叫丁○○請男友快把車還來，也有請丁○○要幫
      忙尋車，之後丁○○留下「000000 0000 」門號行動電話
      以資聯絡，伊撥打過去是被告丙○○接聽，伊就叫被告快
      點把車子還來，伊根本不知道有一位綽號叫「小偉」的人
      等語（見本院卷第83、85、86頁），核與證人丁○○證稱
      ：該超商老闆戊○○一直說「伊男友」偷車，要伊交出車
      子，不讓伊走，伊只好義務答應幫忙尋車等語（見本院卷
      第98、101 、102 頁）相符，可見上開證人戊○○自始至
      終均明確指認在庭被告（即丁○○男友）係本案竊賊，且
      一再要求還車之對象確係被告丙○○無誤，否則證人丁○○何以亦始終未提及綽號「小偉」之人。故被告以：傳送
      簡訊只是要叫被害人付錢買「小偉」之消息等語置辯，尚
      難採信。至被告所傳送如附表所示簡訊內容中雖提及被害
      人指控伊係竊賊，實乃污衊，為此要買偉仔消息，準備8
      萬元等情，然被告既係本案竊賊，其復矢口否認犯行，其
      傳送簡訊指稱遭人污衊云云，無非企求以此先行推諉責任
      ，尚符常情，並無可疑之處，附此敘明。
    (三)綜上，此部分之事證明確，被告恐嚇取財未遂犯行堪以認
      定。
三、核被告丙○○就犯罪事實一所為，係犯刑法第329 條、第32
    8 條第1 項之準強盜罪；就犯罪事實二所為，係犯刑法第34
    6 條第3 項、第1 項之恐嚇取財未遂罪。被告於94年12月19
    日凌晨3 時39分許、同日晚間11時14分許，均向被害人戊○○傳送簡訊恐嚇稱：要買你想知道的消息，準備8 萬元等語
    ，係出於同一恐嚇取財犯意，且於密切接近之時間、同一地
    點實施，應視為數個舉動之接續施行，屬接續犯，為包括一
    罪，論以一恐嚇取財未遂罪。被告就上開準強盜罪、恐嚇取
    財未遂罪間，犯意各別，罪名不同，應予分論併罰。被告有
    前揭事實欄所列之犯罪前科紀錄，有台灣高等法院被告前案
    紀錄表在卷可稽，其於受有期徒刑執行完畢五年內，再犯
    本件有期徒刑以上之上開二罪，均為累犯，均應依刑法第47
    條規定加重之。被告就犯罪事實二恐嚇取財罪之部分，已著
    手於恐嚇取財行為之實施，惟未生得財之結果，為未遂犯，
    應依刑法第26條前段規定，減輕其刑，並與前開加重其刑部
    分，依法先加後減之。
四、爰審酌被告見被害人所有之上開車輛引擎未熄火且車內無人
    ，竟擅自進入駕駛座內，欲將車輛駛離現場，經被害人及時
    發現並阻止其離去，竟未立即悔改認錯，反為圖脫免逮捕、
    防護贓物，而不顧緊抓雨刷不放之被害人安危，執意倒車離
    去而藉龐大車體力量之牽引向被害人施以強暴行為，致犯罪
    所生危害擴大，且又拒不歸還系爭車輛，猶以此向被害人恐
    嚇達令被害人交付財物之目的，並矢口否認犯行，態度不佳
    ，實不宜輕予處罰，惟念及被告雖當場施以強暴行為，幸未
    致被害人受傷等一切情狀，分別量處如主文所示之刑，並定
    其應執行刑，以資懲儆。又扣案NOKIA 廠牌行動電話1 支（
    含電池1 塊），係被告所有之物，業據被告供明在卷，且係
    供犯本件恐嚇取財罪所用之物，業經認定如前，應依刑法第
    38條第1 項第2 款，予以宣告沒收。另扣案「00000000 00
    」門號SIM 卡1 只，雖係被告用以聯繫被害人以達恐嚇取財
    目的所用之物，惟該只SIM 卡僅係被告向電信公司租用所附
    予使用，並非被告所有，故不予宣告沒收。至其餘SIM 卡共
    計6 張，無證據證明與本案相關，亦不予沒收。
據上論斷，應依刑事訴訟法第299 條第1 項前段、刑法第329 條
、第328 條第1 項、第346 條第3 項、第1 項、第47條、第26條
、第51條第5 款、第38條第1 項第2 款，罰金罰鍰提高標準條例
第1 條前段，判決如主文。
本案經檢察官乙○○到庭執行職務。
中    華    民    國    95    年    5     月    3     日
                  刑事第三庭   審判長法  官  張意聰
                                     法  官  錢衍蓁
                                     法  官  郭瓊徽
以上正本證明與原本無異。
如不服本判決，應於收受送達後10日內向本院提出上訴書狀。
中    華    民    國    95    年    5     月    4     日
                                     書記官  陳瓊芳
附錄
中華民國刑法第329條
(準強盜罪)
竊盜或搶奪，因防護贓物、脫免逮捕或湮滅罪證，而當場施以強
暴脅迫者，以強盜論。
刑法第328條第1項：
意圖為自己或第三人不法之所有，以強暴、脅迫、藥劑、催眠術
或他法，至使不能抗拒，而取他人之物或使其交付者，為強盜罪
，處5年以上有期徒刑。
中華民國刑法第346條
(單純恐嚇罪)
意圖為自己或第三人不法之所有，以恐嚇使人將本人或第三人之
物交付者，處6月以上5年以下有期徒刑，得併科1千元以下罰金
。
以前項方法得財產上不法之利益，或使第三人得之者，亦同。
前二項之未遂犯罰之。
附表
┌──┬──────┬─────────────┬───┐
│編號│發送簡訊時間│簡???訊???內???容│備?註│
├──┼──────┼─────────────┼───┤
│  │94年12月19日│從今以後有什麼事打簡訊跟我│見警(三)│
│    │凌晨2時10分 │說就好，因為我不想跟你這種│卷第29│
│    │16秒        │不可理喻的人談，另外再告訴│頁    │
│    │            │你一件事，就是我什麼都怕就│      │
│    │            │是不怕你恐嚇，我要關機睡覺│      │
│    │            │了。                      │      │
├──┼──────┼─────────────┼───┤
│  │94年12月19日│告訴你你有錢是你家的事，別│見警(三)│
│    │凌晨3時39分 │以為人家都應該要幫你，要請│卷第30│
│    │37秒        │別人幫你，口氣好一點，像你│、31頁│
│    │            │口氣那麼差誰會幫你，再來你│      │
│    │            │要搞清楚，我不出去是因為我│      │
│    │            │在通緝現在又是冬防時期怕被│      │
│    │            │抓，而不是因為我偷你的車，│      │
│    │            │早告訴你我不會開車了，最後│      │
│    │            │為了連續三次的污衊，「要買│      │
│    │            │『偉仔』的消息明天準備八萬│      │
│    │            │塊來買吧! 」記得不要超過四│      │
│    │            │點半郵局關門，要不然你又要│      │
│    │            │再等一天。                │      │
├──┼──────┼─────────────┼───┤
│  │94年12月19日│我昨天就說過不會接你的電話│見警(三)│
│    │晚間11時14分│，有什麼事要找我打簡訊就好│卷第32│
│    │37秒        │，還有昨天跟你說過「要買你│頁    │
│    │            │想知道的消息準備八萬到我指│      │
│    │            │定的戶頭」，現在只好等明天│      │
│    │            │郵局開門。                │      │
└──┴──────┴─────────────┴───┘


司法院資訊處製作；財團法人民間司法改革基金會備份。
